【裁判字號】    99,易,54
【裁判日期】    990305
【裁判案由】    竊盜
【裁判全文】
臺灣士林地方法院刑事判決
公  訴  人  臺灣士林地方法院檢察署檢察官
被      告  甲○○
            乙○○
上列被告等因竊盜案件，經檢察官提起公訴（99年度偵字第2771
號），其等於準備程序就犯罪事實為全部有罪之陳述，本院裁定
進行簡式審判程序，並判決如下：
        主  文
甲○○共同攜帶兇器竊盜，累犯，處有期徒刑拾壹月。扣案如附
表所示之物品均沒收。
乙○○共同攜帶兇器竊盜，處有期徒刑柒月。扣案如附表所示之
物品均沒收。
        事實及理由
一、本件犯罪事實及證據名稱，除犯罪事實第3 行「98年1 月16
    日」之記載應更正為「98年1 月21日」、第10行「2 人使用
    上開工具竊取」之記載應補充為「2 人使用上開工具中之老
    虎鉗、螺絲起子竊取」等語外，其餘均引用起訴書所載（如
    附件）。
二、本件被告甲○○、乙○○所犯刑法第321 條第1 項之罪，為
    死刑、無期徒刑、最輕本刑為3 年以上有期徒刑以外之罪，
    亦非屬高等法院管轄之第一審案件，其於準備程序進行中，
    先就被訴事實為有罪之陳述，經法官告知簡式審判程序之旨
    ，並聽取檢察官之意見後，依刑事訴訟法第273 條之1 第1
    項、第273 條之2 等規定，裁定進行簡式審判程序，且不受
    同法關於證據能力認定規定及調查方式之限制，合先敘明。
三、論罪科刑
  (一)按攜帶兇器竊盜罪，係以行為人攜帶兇器竊盜為其加重條件
    ，此所謂兇器，其種類並無限制，凡客觀上足對人之生命、
    身體、安全構成威脅，具有危險性之兇器均屬之，且祇須行
    竊時攜帶此種具有危險性之兇器為已足，並不以攜帶之初有
    行兇之意圖為必要（最高法院79年臺上字第5253號判例要旨
    參照）。查本件被告2 人持老虎鉗、螺絲起子竊取電線、變
    電器，衡之老虎鉗、起子均屬鐵製品，或有剪斷電線之功用
    ，或尖端係屬銳角之器具，客觀上當屬足以殺傷人生命、身
    體之器械，而具有危險性之兇器至明，準此，核被告2 人前
    開所為，均係犯刑法第321 條第1 項第3 款之攜帶兇器竊盜
    罪。其等對於前揭犯行有犯意聯絡與行為分擔，應論以共同
    正犯。
  (二)其次，被告甲○○有起訴書犯罪事實欄所載之前科紀錄，此
    有臺灣高等法院被告前案紀錄表及臺灣士林地方法院檢察署
    刑案資料查註紀錄表各1 件在卷可按，其受有期徒刑執行完
    畢後5 年內故意再犯本件有期徒刑以上之罪，為累犯，依法
    應加重其刑。
  (三)爰審酌被告2 人年紀尚輕，四肢健全，不思憑己力賺取所需
    ，為貪圖不法利益，竊取他人物品，無視他人所有權，惡性
    非輕，兼衡其等犯罪手段尚屬平和，所竊物品價值非鉅，且
    於竊取得手後旋為警查獲，並將所竊物品歸還，致未生其他
    損害，復考量被告乙○○未曾因竊盜案件經法院判決確定，
    被告甲○○則曾因竊盜案件入監執行完畢等素行，此有臺灣
    高等法院被告前案紀錄表在卷可憑，暨其等犯後坦承犯行態
    度良好等一切情狀，認蒞庭檢察官對被告甲○○、乙○○分
    別具體求處有期徒刑11月、9 月，罪刑尚非相當，爰分別量
    處如主文所示之刑，較為妥適。至扣案如附表所示之物品，
    乃被告乙○○所持有供被告2 人犯本案所用之物或預備使用
    之物，依法應宣告沒收。
  (四)再按18歲以上之竊盜犯、贓物犯，有犯罪之習慣者，得於刑
    之執行前，令入勞動場所強制工作，竊盜犯贓物犯保安處分
    條例第3 條第1 項固定有明文，然保安處分係對受處分人將
    來之危險性所為拘束其身體、自由等之處置，以達教化與治
    療之目的，為刑罰之補充制度，本諸法治國家保障人權之原
    理及刑法之保護作用，應受比例原則之規範，是保安處分之
    宣告，應與行為人所為行為之嚴重性、行為人所表現之危險
    性、及對於行為人未來行為之期待性相當，始為適法。又18
    歲以上之竊盜犯以犯竊盜為常業者，法院固得依竊盜犯贓物
    犯保安處分條例第3 條第1 項第2 款規定宣告於刑之執行前
    ，令入勞動場所強制工作之保安處分，然是否宣告強制工作
    ，法院仍有裁量權，非無審酌之餘地而當然應予宣告該項保
    安處分，此觀該法文之規定甚明（最高法院96年度臺上字第
    673 號判決參照）。
  1.查被告乙○○固曾於98年間因竊盜案件，經臺灣板橋地方法
    院檢察署檢察官以98年度偵字第32546 號、第33386 號提起
    公訴，仍在臺灣板橋地方法院審理中，此外，未曾有任何竊
    盜或者其他犯罪經法院判決處刑之紀錄，此有臺灣高等法院
    被告前案紀錄表在卷可按，又斟酌被告乙○○高職畢業，從
    事噴漆工作，月入4 萬餘元，是以，難認其有犯竊盜罪之習
    慣或懶惰成習而犯罪之情。
  2.被告甲○○雖曾於93年至94年間因竊盜案件，經臺灣板橋地
    方法院以94年度易字第473 號判處有期徒刑1 年4 月確定，
    於98年1 月21日執行完畢後，被告甲○○亦未再犯其他案件
    ，亦有前揭臺灣高等法院被告前案紀錄表在卷可按，被告於
    99年2 月9 日再犯本件竊盜案件，兩案之犯罪時間相距4 年
    有餘，且犯罪後旋為警查獲，並返還竊盜所得物品，未造成
    被害人過多損害，又斟之被告年紀雖輕，但因國小畢業之智
    識程度，且有犯罪紀錄，工作難覓，失業多時，經濟窘迫，
    又逢農曆過年，害怕面對父母家人，而出此下策，故亦難認
    被告甲○○有犯竊盜罪之習慣或者懶惰成習而犯罪等情。
  3.另念及被告2 人所竊取財物價值非鉅，手段尚稱和平，亦於
    案發後自始坦承犯行，毫無逃避刑事追訴及審判之程序，頗
    有悔悟之心，因此，公訴人請求本院對被告諭知於刑之執行
    前令入勞動場所強制工作一情，本院審酌上情，認對被告2
    人科處以如主文所示之刑，應已達懲治之效，尚毋併宣告於
    刑之執行前令入勞動場所強制工作之必要，併此敘明。
五、如不服本判決應於收受本判後10日內向本院提出上訴書狀，
    並應敘述具體理由。
據上論斷，應依刑事訴訟法第273 條之1 第1 項、第299 條第1
項前段、第310 條之2 、第454 條，刑法第321 條第1 項第3 款
、第28條、第47條第1 項、第38條第1 項第2 款，判決如主文。
本案經檢察官簡志龍到庭執行職務。
中    華    民    國    99    年    3     月    5     日
                  刑事第六庭  法  官      黃欣怡
以上正本證明與原本無異。
如不服本判決，應於收受送達後10日內向本院提出上訴書狀，其
未敘述上訴之理由者並得於提起上訴後20日內向本院補提理由書
（均須按他造當事人之人數附繕本）。
                              書記官      陳慧玲
中    華    民    國    99    年    3     月    5     日
附錄本案論罪科刑法條全文：
中華民國刑法第321條
犯竊盜罪而有左列情形之一者，處6 月以上、5 年以下有期徒刑
：
一、於夜間侵入住宅或有人居住之建築物、船艦或隱匿其內而犯
    之者。
二、毀越門扇、牆垣或其他安全設備而犯之者。
三、攜帶兇器而犯之者。
四、結夥三人以上而犯之者。
五、乘火災、水災或其他災害之際而犯之者。
六、在車站或埠頭而犯之者。
前項之未遂犯罰之。
附表：扣案物品
┌─┬───────┬───────┐
│  │物  品  名  稱│    數  量    │
├─┼───────┼───────┤
│1 │破壞剪        │壹支          │
├─┼───────┼───────┤
│2 │鴨嘴鉗        │壹支          │
├─┼───────┼───────┤
│3 │驗電筆        │壹支          │
├─┼───────┼───────┤
│4 │鋸子          │壹支          │
├─┼───────┼───────┤
│5 │美工刀        │壹把          │
├─┼───────┼───────┤
│6 │鑽子          │壹個          │
├─┼───────┼───────┤
│7 │剪電線鉗      │壹把          │
├─┼───────┼───────┤
│8 │斜口鉗        │壹把          │
├─┼───────┼───────┤
│9 │一字起子      │壹支          │
├─┼───────┼───────┤
│10│老虎鉗        │壹把          │
├─┼───────┼───────┤
│11│十字起子      │壹把          │
├─┼───────┼───────┤
│12│割皮小刀      │壹把          │
└─┴───────┴───────┘

司法院資訊處製作；財團法人民間司法改革基金會備份。
